臺灣高等法院臺中分院刑事判決
111年度上訴字第846號

上  訴  人  臺灣臺中地方檢察署檢察官
被      告  陳淑惠


上列上訴人因被告妨害風化案件，不服臺灣臺中地方法院110年
度訴字第1426號中華民國111年2月23日第一審判決（起訴案號：
臺灣臺中地方檢察署109年度偵字第35249號），提起上訴，本院
判決如下：
    主  文
上訴駁回。
    理  由
一、證據能力之說明：有罪之判決書應於理由內記載認定犯罪事
    實所憑之證據及其認定之理由，刑事訴訟法第310條第1款分
    別定有明文。而犯罪事實之認定，係據以確定具體的刑罰權
    之基礎，自須經嚴格之證明，故其所憑之證據不僅應具有證
    據能力，且須經合法之調查程序，否則即不得作為有罪認定
    之依據。倘法院審理之結果，認為不能證明被告犯罪，而為
    無罪之諭知，即無刑事訴訟法第154條第2項所謂「應依證據
    認定」之犯罪事實之存在。因此，同法第308條前段規定，
    無罪之判決書只須記載主文及理由。而其理由之論敘，僅須
    與卷存證據資料相符，且與經驗法則、論理法則無違即可，
    所使用之證據亦不以具有證據能力者為限，即使不具證據能
    力之傳聞證據，亦非不得資為彈劾證據使用。故無罪之判決
    書，就傳聞證據是否例外具有證據能力，本無須於理由內論
    敘說明。是本案被告陳淑惠（下稱被告）既為無罪之判決，
    自無庸就判決內所引各項證據是否均具證據能力逐一論述。
二、本案經本院審理結果，認第一審以被告犯罪不能證明為由，
    判決被告無罪，並無違誤，應予維持，爰依刑事訴訟法第37
    3條引用第一審判決書（如附件）記載之理由。
三、駁回上訴之理由：
（一）檢察官上訴意旨略以：依證人陳國棟前後證述可知，被告
      確實在其進入包廂前，有介紹可以從事半套性交易且說出
      交易價格，證人陳國棟於當天亦有從事半套性交易，證人
      陳國棟與被告並不認識，若非被告確有如此介紹，理應不
      會證述被告有講述半套性交易價格之情，原審僅因該店招
      牌所載之價格與證人陳國棟講述半套性交易價格一樣而認
      與常情不符，然半套性交易服務之時間若與一般按摩服務
      時間不同，確為相同價格，與常情並無明顯不符，且原審
      僅因招牌所載之價格而認定證人陳國棟所述不符，卻未有
      相關證據可佐證招牌所寫之服務時間及價格究竟為一般按
      摩或從事半套性交易之價格，原審以招牌價格遽以認定證
      人陳國棟所述不實，顯與經驗法則及論理法則不符。又原
      審以證人即「太極養生館」小姐張正芬、李愛娟、李玉珍
      等人於警詢之證述，而認上開證人均未表示該店有從事半
      套性交易，而認與被告辯稱相符，然上開證人均為「太極
      養生館」之員工，若證述有從事性交易之情，恐因遭社會
      秩序維護法裁罰，故原審逕行採納上開證人之證詞，顯屬
      有誤。原審未審酌證人陳國棟已明確證述被告有媒介性交
      易之行為，且依實務見解，即使認定證人陳國棟並無從事
      半套性交易亦不影響該罪之成立，原審遽為被告無罪之諭
      知，認事用法於經驗法則及論理法則尚有未合之處，自有
      未洽等語（本院卷第13頁至第15頁）。
（二）原審諭知被告無罪，業已詳述其理由，玆再就檢察官上訴
      所指，分述如下：
    1.本案稽之「太極養生館」店外之廣告招牌所顯示：「身體
      按摩油壓˙指壓」、「2小時1300元」、「優惠時段7：00~
      19：00」（警卷第87頁），參以被告之供述內容及證人李
      枚珍之證述內容，應可得知「太極養身館」之消費價格為
      「身體按摩油壓指壓」優惠時段「2小時1300元」、非優
      惠時段「2小時1500元」，而本案事發時間為19時30分許
      ，非廣告招牌顯示之優惠時段，故該時段前往該養身館「
      身體按摩」之價格應為「2小時1500元」。然本案檢察官
      起訴之犯罪事實卻為「……，被告指引男客陳國棟進入該養
      身館之包廂房間，詢問陳國棟有無指定服務小姐及欲消費
      方式，告知陳國棟身體按摩及『半套』（即為男客手淫）性
      交易時間『共2小時』，代價為新臺幣（下同）1500元，……
      。」，則一樣2小時之服務時間，服務內容加上『半套』性
      交易後，證人陳國棟被告知之價格卻仍為與一般身體按摩
      相同之「2小時1500元」，此確實與一般常情不符。
    2.又證人陳國棟既係前往「太極養生館」欲進行半套性交易
      服務，卻於警詢時、偵查中及原審審理時前後證述不同版
      本之消費價格，且縱使採取最不利被告之版本（即被告有
      告知『半套』1500元），亦與現場廣告招牌上之價格（身體
      按摩1300元）顯不合理，是證人陳國棟之歷次證述內容前
      後不一、互相矛盾，與卷內客觀事證亦不符，尚難僅以證
      人陳國棟明有瑕疵之證述內容，即逕認定被告有媒介性交
      易之行為。
    3.證據之取捨及犯罪事實之認定，係屬於事實審法院之職權
      ，而證人就待證事實所為之證明內容，何者可採，及相異
      或對立之證據如何採取其一，事實審法院自得參酌其他相
      關證據為自由判斷，此項判斷，苟係基於吾人日常生活之
      經驗，而未違背客觀上應認為確實之定則，又已敘述其何
      以為此判斷之理由者，自不容漫指為違法（最高法院109
      年度台上字第344號判決意旨參照）。原審判決既已斟酌
      被告之供述內容、證人陳國棟、鄭佩玉、李枚珍等人之證
      述內容、員警偵查報告書、現場及扣案物品照片、員警蒐
      證錄影畫面翻拍照片等卷證資料，原審本於證據取捨之職
      權行使，已詳為闡述如何採取之心證理由，經核並不違背
      經驗法則或論理法則，且無違誤之處，自難認原審之認定
      有何違法之處。
    4.至上訴意旨雖指原審逕行採納證人即「太極養生館」小姐
      張正芬、李愛娟、李玉珍等人於警詢時之證詞乙節。然細
      譯原審判決書所載，原審僅係以證人張正芬、李玉珍及李
      愛娟等人於警詢時之證述，未證述被告有何媒介、容留女
      子與男客從事「半套」猥褻行為之情，因而無法以其等證
      述為不利被告之認定，並非如上訴書所指摘原審有逕行採
      納證人張正芬、李愛娟、李玉珍等人之證詞，而認定被告
      所辯可採之依據，是上訴意旨此部分之指摘，容有誤會。
    5.本案綜合卷內檢察官所提出之證據，尚不足使本院達到得
      以確信被告有妨害風化之犯行，亦即本案事證仍存有合理
      之懷疑，本於「罪證有疑，利歸被告」原則，即應為有利
      於被告之認定；是本件不能證明被告犯罪，自應為被告無
      罪之諭知。
（三）原審審理結果，認本案之證據不足以證明被告有妨害風化
      之犯行，而為被告無罪之諭知，經核尚無不合。檢察官上
      訴意旨仍執前詞指摘原審判決，顯係就原判決已說明之事
      項，就相同證據資料而執為不同之評價，難認有理由。從
      而，檢察官之上訴無理由，應予駁回。
四、據上論斷，應依刑事訴訟法第368條、第373條，判決如主文
    。
本案經檢察官楊植鈞提起公訴，檢察官陳怡廷提起上訴，檢察官
乙○○到庭執行職務。
中    華    民    國    111    年     5    月    5    日
            刑事第十一庭　審判長法　官　張  意  聰
                                法　官　陳  慧  珊
                                法　官　田  德  煙
以上正本證明與原本無異。
被告不得上訴。
檢察官得提起上訴之理由，以刑事妥速審判法第9條第1項所列各
款情事為限。
如不服本判決應於收受送達後二十日內向本院提出上訴書狀，其
未敘述上訴之理由者並得於提起上訴後二十日內向本院補提理由
書（均須按他造當事人之人數附繕本）「切勿逕送上級法院」。
因疫情而遲誤不變期間，得向法院聲請回復原狀。

                                書記官  陳  志  德
　　　　　　　　　　　　　　　　
中　　華　　民　　國　　111 　年　　5 　　月　　6 　　日
附件：原審判決書